【裁判字號】    97,審訴,2364
【裁判日期】    970930
【裁判案由】    清償借款
【裁判全文】
臺灣高雄地方法院民事判決            97年度審訴字第2364號
原      告  台灣土地銀行股份有限公司
法定代理人  丁○○
訴訟代理人  甲○○
            乙○○
            丙○○
被      告  戊○○
上列當事人間請求清償借款事件，經本院於民國97年9月25日言
詞辯論終結，判決如下：
  主  文
被告應給付原告新臺幣陸拾肆萬壹仟零貳拾玖元，及如附表所示
之利息、違約金。
訴訟費用新臺幣柒仟零伍拾元由被告負擔。
  事實及理由
一、原告主張：被告於民國92年5 月30日邀訴外人許仲揚為保證
    人向原告借款新臺幣（下同）180 萬元，借款期限均約定至
    99 年5月30日止，分期按月攤還本息，如未按期給付，即喪
    失期限利益，全部債務視為到期，利息則分別按公告指標利
    率加年率1.055%計算，機動調整之。如逾期清償，在6 個月
    以內者，按上開利率10% ，超過6 個月以上者，按上開利率
    20% 計付違約金。詎被告自97年1 月30日起即未按期攤還，
    現尚欠641,029 元，及如附表所示之利息、違約金，迄未清
    償，經向被告索討，均置之不理，為此提起本件訴訟等語，
    求為判決如主文所示。
二、被告則以：目前與銀行協商中，定會清償等語，然聲明原告
    之訴駁回。
三、按稱消費借貸者，謂當事人一方移轉金錢或其他代替物之所
    有權於他方，而約定他方以種類、品質、數量相同之物返還
    之契約；借用人應於約定期限內，返還與借用物種類、品質
    、數量相同之物；遲延之債務，以支付金錢為標的者，債權
    人得請求依法定利率計算之遲延利息。但約定利率較高者，
    仍從其約定利率；當事人得約定債務人於債務不履行時，應
    支付違約金，民法第474 條第1 項、第478 條前段、第233
    條第1 項及第25 0條第1 項分別定有明文。
四、經查：本件原告主張之事實，業據其提出借據、借款增補條
    款約定書、利息條款變更同意書、攤還及繳息紀錄明細表、
    利率表為證，而被告亦不否認尚積欠上開借款未還，自應認
    原告之主張為真實。從而，揆諸上開說明，原告本於消費借
    貸之法律關係，請求被告應給付原告641,029 元，及如附表
    所示之利息、違約金，即屬正當，應予准許。
五、又本件原告全部勝訴，訴訟費用即裁判費7,050 元，應由被
    告負擔。
六、據上論結，本件原告之訴為有理由，依民事訴訟法第78 條
    ，判決如主文。
中    華    民    國    97    年    9     月    30    日
                        民事第二庭法  官  陳嘉惠
正本係照原本作成。
如對本判決上訴，須於判決送達後20日內向本院提出上訴狀。
中    華    民    國    97    年    9     月    30    日
                                  書記官  謝宗霖
附表：
┌──┬────┬─────┬───┬─────────┐
│編號│本  金  │利      息│利  率│違   約   金      │
├──┼────┼─────┼───┼─────────┤
│1   │新臺幣陸│自97年1 月│3.575%│自97年3 月1 日起逾│
│    │拾肆萬壹│30日起至清│      │期在6 個月以內者，│
│    │仟零貳拾│償日止    │      │按上開利率10% ，逾│
│    │玖元    │          │      │期超過6 個月以上者│
│    │        │          │      │，按上開利率20%   │
└──┴────┴─────┴───┴─────────┘


司法院資訊處製作；財團法人民間司法改革基金會備份。
